【裁判字號】    98,易,1316
【裁判日期】    980716
【裁判案由】    竊盜
【裁判全文】
臺灣板橋地方法院刑事判決              98年度易字第1316號
公  訴  人  臺灣板橋地方法院檢察署檢察官
被      告  甲○○
                    （另案於臺灣臺北監獄臺北分監執行）
上列被告因竊盜案件，經檢察官提起公訴（98年度偵字第10356
號），本院依簡式審判程序，判決如下：
    主  文
甲○○攜帶兇器竊盜，累犯，處有期徒刑捌月。
扣案之鐵剪刀壹支沒收。
    事  實
一、甲○○：(一)於民國96年間，因公共危險案件，經臺灣士林地
    方法院以96年度士交簡字第56號判決判處有期徒刑4 月確定
    ，復經同法院以96年度聲減字第162 號裁定減為有期徒刑2
    月確定，送監執行於96年7 月16日執行完畢；(二)於98年間，
    因竊盜案件，經本院以98年度易字第639 號判決判處有期徒
    刑7 月確定（現送監執行）。詎其猶不知悔改，意圖為自己
    不法之所有，基於攜帶兇器而竊盜之犯意，攜帶其所有之在
    客觀上對人之生命、身體安全具危險性可供兇器使用之鐵剪
    刀1 支，於98年4 月3 日12時許，於臺北縣板橋市○○街、
    懷德街、文化路2 段548 巷等處，以鐵剪刀剪斷之方式，接
    續竊取大豐有線電視公司（下稱大豐公司）所有如附表所示
    之接地線共14條，旋於同日13時10分許，在臺北縣板橋市○
    ○街82巷6 號前為警查獲，並扣得上開鐵剪刀1 支及如附表
    所示之接地線14條（已發還大豐公司），始悉上情。
二、案經大豐公司訴由臺北縣政府警察局海山分局報請臺灣板橋
    地方法院檢察署檢察官偵查起訴。
    理  由
一、本案被告甲○○所犯係死刑、無期徒刑、最輕本刑為3 年以
    上有期徒刑或高等法院管轄第一審案件以外之罪，其於準備
    程序中就被訴事實為有罪之陳述，經本院告知簡式審判程序
    之旨，並聽取檢察官、被告之意見後，經本院裁定進行簡式
    審判程序，合先敘明。
二、上揭犯罪事實，業據被告於警詢、偵查及本院審理時坦承不
    諱，且經證人即告訴代理人乙○○於警詢、偵查中、目擊證
    人張文河、陳文祥、證人即住戶林麗珠、黃春閔於警詢時陳
    述明確，復有查獲照片15幀及贓物認領保管單1 紙附卷可稽
    （見偵查卷第40至47、35頁），足認被告自白與事實相符，
    堪以採信。本案事證明確，被告犯行堪以認定，應依法論科
    。
三、查被告持以行竊之鐵剪刀1 支，係屬金屬材質甚為堅硬銳利
    ，有該支鐵剪刀扣案可資佐證，足認該物在客觀上係足以對
    人之生命、身體、安全構成威脅之兇器無誤。核被告攜帶客
    觀上屬兇器之鐵剪刀而竊取他人財物之行為，係犯刑法第32
    1 條第1 項第3 款之攜帶兇器竊盜罪。被告14次以鐵剪刀剪
    段之方式，接續竊取大豐公司所有如附表所示之接地線共14
    條之犯行，均係於密接之時、地所為，各行為之獨立性薄弱
    ，依一般社會觀念難以強行區隔，顯係基於單一犯意接續所
    為，侵害同一法益，為接續犯，應論為一罪。被告有如事實
    一之(一)所示之犯罪科刑及執行情形，有臺灣高等法院被告前
    案紀錄表在卷可佐，其於有期徒刑執行完畢後5 年內，故意
    再犯本案有期徒刑以上之罪，為累犯，應依刑法第47條第1
    項之規定，加重其刑。爰審酌被告不思正當工作以獲取財物
    ，妄想以竊盜手段不勞而獲，其觀念偏差，有待矯治，兼衡
    其智識、品行、所竊財物之價值及犯罪後坦承犯行之態度等
    一切情狀，量處如主文所示之刑，以資懲儆。扣案之鐵剪刀
    1 支，係被告所有而供其持以行竊之物，業經被告於警詢、
    偵查及本院審理時均供明在卷，併依刑法第38條第1 項第2
    款之規定，宣告沒收。又中華民國96年罪犯減刑條例雖於民
    國96年7 月4 日制定公佈，並自同年月16日施行，然本案被
    告之犯罪日期為98年4 月3 日，係在該條例第2 條所規定之
    96年4 月24日以後，是本案核與減刑之要件不符，自不得減
    刑，併此指明。
據上論斷，應依刑事訴訟法第273 條之1 、第299 條第1 項前段
，刑法第321 條第1 項第3 款、第47條、第38條第1 項第2 款，
判決如主文。
本案經檢察官郭季青到庭執行職務。
中    華    民    國    98    年    7     月    16    日
                  刑事第十六庭  法  官  鄧雅心
以上正本證明與原本無異。
如不服本判決應於收受判決後10日內向本院提出上訴書狀，並應
敘述具體理由。其未敘述上訴理由者，應於上訴期間屆滿後20日
內向本院補提理由書（均須按他造當事人之人數附繕本）
「切勿逕送上級法院」。
                                書記官  王小芬
中    華    民    國    98    年     7    月    16    日
附錄本案論罪科刑法條
中華民國刑法第三百二十一條
犯竊盜罪而有左列情形之一者，處六月以上、五年以下有期徒刑
：
一、於夜間侵入住宅或有人居住之建築物、船艦或隱匿其內而犯
    之者。
二、毀越門扇、牆垣或其他安全設備而犯之者。
三、攜帶兇器而犯之者。
四、結夥三人以上而犯之者。
五、乘火災、水災或其他災害之際而犯之者。
六、在車站或埠頭而犯之者。
前項之未遂犯罰之。
附表：
┌──┬───┬──┬────┬───┬───┐
│編號│物品  │顏色│長度    │材質  │規格  │
│    │      │    │        │      │      │
├──┼───┼──┼────┼───┼───┤
│ 1. │接地線│藍  │2.6 公尺│PVC   │8m㎡  │
├──┼───┼──┼────┼───┼───┤
│ 2. │接地線│藍  │2.15公尺│PVC   │8m㎡  │
├──┼───┼──┼────┼───┼───┤
│ 3. │接地線│藍  │3.20公尺│PVC   │8m㎡  │
├──┼───┼──┼────┼───┼───┤
│ 4. │接地線│藍  │2.38公尺│PVC   │8m㎡  │
├──┼───┼──┼────┼───┼───┤
│ 5. │接地線│藍  │1.90公尺│PVC   │8m㎡  │
├──┼───┼──┼────┼───┼───┤
│ 6. │接地線│藍  │2.65公尺│PVC   │8m㎡  │
├──┼───┼──┼────┼───┼───┤
│ 7. │接地線│藍  │1.95公尺│PVC   │8m㎡  │
├──┼───┼──┼────┼───┼───┤
│ 8. │接地線│藍  │1.95公尺│PVC   │8m㎡  │
├──┼───┼──┼────┼───┼───┤
│ 9. │接地線│黑  │2.16公尺│PVC   │8m㎡  │
├──┼───┼──┼────┼───┼───┤
│ 10. │接地線│黑  │1.65公尺│PVC   │8m㎡  │
├──┼───┼──┼────┼───┼───┤
│ 11. │接地線│黑  │2.7 公尺│PVC   │8m㎡  │
├──┼───┼──┼────┼───┼───┤
│ 12. │接地線│黑  │2.8 公尺│PVC   │8m㎡  │
├──┼───┼──┼────┼───┼───┤
│ 13. │接地線│黑  │1.94公尺│PVC   │8m㎡  │
├──┼───┼──┼────┼───┼───┤
│ 14. │接地線│黑  │2.1公尺 │PVC   │8m㎡  │
└──┴───┴──┴────┴───┴───┘


司法院資訊處製作；財團法人民間司法改革基金會備份。
